# 유혀열

1987.02.25 (36세/만 35세)

JAVA 백엔드 엔지니어





Phone: 010-4071-2824 Email: dbsgusduf@naver.co.kr Address: 경기도 파주시 양지로 102

## About Me



Java & Spring 기반의 9년차 백엔드 개발자 로 LG전자 글로벌 금형 구매 시스템에서 100만건이상의 연계데이터 처리 와 방위사업청 서비스 에서 Api/Batch 개발 및 운영하였습니다.

아이메디신 스타트업에서 PL 을 하며 뇌파분석플랫폼(ISyncBrain)을 AWS 인프라 구축을 성공적으로 안정화 시킨 경험이 있습니다. 콤즈에서 플랫폼(삐삐 플랫폼, MVNO 플랫폼, 안면인식 등하원 플랫폼)의 서비스 개발 및 운영 업무를 하며 전문통신 및 다양한 외부 시스 템간 연계와 결제 배치 서비스 등을 처리했습니다.

플랫폼에 기능 추가 및 개발함에 있어 운영시 문제가 없도록 안정화에 중점 을 두었으며, 그러기 위한 방법으로 테스트 코드 작성을 당연하게 생각하여 다양한 테스트 케이스를 반복적으로 수행하였습니다.

항상 학습하여 발전함에 있어 나 자신과 회사 및 팀원들간의 시너지효과를 만들어갈 수 있도록 노력하는 개발자가 되겠습니다.

## Education

을지대학교

(경기도 성남)

의료산업학부 / 의료전산학과

학사 졸업

졸업논문

o TV-Anytime 기반의 사용자 맞춤형 방송 시스템에 관한 연구

영석고등학교

2009.03 ~ 2013.02

문과 졸업

(경기도 의정부) 2002.03 ~ 2005.02

# Experience

## (총 경력 8년 4개월)

### 삐삐 (개발 및 서비스 운영)

- ㅇ 홍보를 필요로 하는 사업을 서포트 해주는 서비스로 문자 콜백 및 사용자의 선택 타입에 의한 쇼핑몰 등의 홈페이지를 제공한 다.
- 관리자사이트 2개와 사용자 서비스사이트 1개 및 홍보사이트 1개를 운영하며 Android로 서비스 하는 플랫폼
- o Mariadb 아키텍처를 기반으로 Java Spring Backend를 주로 담당하며, Front개발자와 함께 Jsp 및 React로 개발/운영
- PG결제, 070일반전화, 라이브방송 과 같은 외부 연동 및 자동결제 예약시스템 등의 Api/Batch 개발/운영
- Spring WebSocket을 통한 알림 및 채팅 기능 개발.
- o 애자일 방법론에 의한 개발 및 변경이 빈번한 Project를 Mybatis에서 생산성 향상을 위해 Spring Jpa, Hibernate, Querydsl로 리뉴얼

## • MVNO 신규 플랫폼 (개발 및 서비스 운영)

- MVNO 신규 시스템 개발 (선불폰 충전, 기간연장, 정지)
- MVNO Admin Web 홈페이지 개발
- o MVNO Client Web 홈페이지 개발
- o LGU+ Web service 연동
- LGU+ Socket 전문통신 연동 (Netty framework 사용).
- 쿠콘 PG 가상계좌 Socket 전문통신 연동.
- MVNO 자동결제,충전,취소 배치 개발.
- LG MVNO WebService 실시간 연동 수사 SFTP file parsing
  - 통신사실-통화내역 연동
  - 통신자료-가입자정보 연동
- 통화 내역 다운 (수십만 ~ 수백만 이상의 엑셀 다운) 성능 향상 10분 -> 1초
  - 데이터를 변수에 담거나 Response로 Data를 한번에 또는 한줄씩 내려주게되면 반복적인 처리로 또는 대량의 문자열 Response로 느려지게 되어 서버에서 파일로 작성하여 Response하도록 개선

# 콤즈

http://www.colmes.co.kr Java & Spring 웹 개발자 2018.06 ~ 2022.05 4년 근무 - 과장

#### • 나이스페이 지역화폐 - 고향사랑페이 개발

- 지역화폐 Android App에 서비스하는 SpringBoot Rest API 개발
- o 관리자 페이지 개발 (Spring Fw, Jsp)
- 미래비즈 랜탈서비스 관리자 사이트 개발. (Spring Fw, Jsp)
- OKKIDS 안면인식 등하원 시스템 (개발 및 서비스 운영)
  - 안면인식기 SpringBoot Rest Api 개발
  - o 안면인식기 관리자 SpringBoot Rest Api 개발
  - o 안면인식기 클라이언트 SpringBoot Rest Api 개발
- WEB을 통한 뇌파 분석 플랫폼 설계 및 개발.
- Linux 서버 구축
- MariaDB 설치, 셋팅, Table 설계 및 Procedure, Function, Schedule, DB Link를 통한 연계 구축.
- Spring FW 를 통한 웹 시스템 구축.
- Spring Security를 활용한 Login 및 Access 권한 적용.
- 일반 고객 사이트, 관리자 사이트 공통 아키텍처 구성.
- 뇌파 분석 상태 지연, 오류 등 모니터링 알림기능 개발
- 뇌파 정보를 Python engine과 연계하여 분석된 정보를 Report 형식으로 제공 및 PDF 서비스 개발.
- Websocket을 통한 메시징, 알림 기능 구현.
- 시작하는 스타트업에서 플랫폼 서비스를 위해 서버부터 언어와 프레임워크까지 정하며 팀원들과 소통하고 발전 할 수 있는 좋은 경험을 얻었다.
- 스타트업이다 보니 팀원들 간의 과감한 기술 접목하는 경우를 보게되었다.

Jpa와 Mariadb를 같이 사용, Source 규칙이 제각각, 하나만의 기능을 위한 캐시서버 및 Nosql 등의 연동과 같은 상황을 확인하여 프로젝트의 성공과 소스 품질향상을 위해 모든 규약과 규칙을 정립하고 회의를 통해 검증된 라이브러리 및 일관성있는 소스코드 작성을 할 수 있도록 코드리뷰를 진행하여 팀원들간의 호흥을 이끌어 낼 수 있었다.

기술개발을 위한 새로운 것을 접목하는게 아닌 회사와 팀과 프로젝트가 같이 성공하는 방법을 경험하였다.

• 뇌파를 통한 뇌 인지기능 평가 플랫폼 및 방법 - 특허 발명자 등록

https://www.imedisync.com
Java & Spring 웹 개발자 & PL
2017.01 ~ 2018.04
1년 4개월 근무 - 선임연구원

아이메디신

# 케이씨씨정보통신

https://main.kcc.co.kr/html/main.php
Java & 전자정부 프레임워크 웹 개발자
2015.08 ~ 2016.12
1년 5개월 근무 - 대리

## 지엠솔루션

https://www.gmsolution.co.kr/
Java & Struts FW & Devon FW 개발자
2013.08 ~ 2015.07
1년 7개월 근무 - 사원

- 방위사업청 정보시스템 유지관리사업
  - 방위사업 인사평가시스템 구축
  - 행정지원 시스템 (개발/운영)
  - 인사 시스템 (개발/운영)
  - 감사 시스템 (개발/운영)
  - 화상회의 시스템 (개발/운영)
  - 。 국외보안망(PMO) 시스템 (개발/운영)
- (주)LG CNS UCAMP 신입사원 교육
- (주)지엠솔루션 사내인트라넷 구축 및 리뉴얼
- (주)LG전자 글로벌 금형구매시스템 유지보수 및 개발

#### 현재 업무에 사용중 혹은 사용했던 기술들입니다.

**Backend** 

- Java
- Spring Boot, Spring MVC, Spring Batch, Spring Security, Spring Data JPA
- · Mybatis, JPA, Querydsl, Hibernate
- · Gradle, Maven
- · Eclips, IntelliJ, Visual Studio Code
- Oracle, MySQL, MariaDB, PostgreSQL, MS-SQL
- Jenkins
- · Git, Svn
- Docker
- AWS, EC2
- Nginx, Tomcat, Weblogic · Linux Centos, Linux Ubuntu

Frontend

**DevOps** 

- · Npm, Webpack
- Javascript, Jquery, React

프로젝트 우수상

(주)LG CNS 2013.12

- 복권 구매 시스템 프로젝트 설계 및 개발.
- 상훈 50만원

다날 아이디어 공모전 대상 • SNS서비스를 통한 음악 어플

(주)다날 2011.06

- 상훈 500만원

교육

**UCAMP** 

(주)LG CNS

2013.08 ~ 2013.12

• ORACLE, JAVA , HTML, CSS, JAVASCRIPT, JQUERY 등 웹 개발에 필요한 전반적인 교육\_(신입사원 교육)

DevOn FrameWork

(주)LG CNS 2014.07

DevOn FrameWork.